# 公允价值变动及估值

提问人：hotung 时间：2020-02-28 20:31:45
请教陈版，
假设公司A投资一个有市场公开交易价格的金融产品，同时与转让该金融资产的公司B达成协议，公司B存入保证金，同时约定在某个时间按照当日的市场价格回购金融资产。若期间金融产品价格下跌，A公司将扣除B公司的保证金弥补亏损。回购时，市场价格低于成本，不退回保证金，高于成本，退回保证金，超额部分两家公司进行分成。
请问这种交易模式下，金融产品是否计入到交易性金融资产？在市场价格下跌时，保证金弥补亏损的分录如何做比较合适？在浮盈的情况下，其估值是否要考虑超额收益分成，而不是单纯的市价？

回答人：chenyiwei
1 、应作为以公允价值计量且其变动计入损益的金融资产。
2 、爱金融产品本身的公允价值计量不受补亏、超额收益分成约定的影响，应将该约定看作另一项金融工具进行会计处理。这也是一项以公允价值计量且其变动计入损益的金融工具。

提问人：hotung 时间：2020-03-02 08:05:23
请教陈版，约定作为另外一项金融工具的会计处理，是不是说，在市场价格下跌的时候，以与金融产品本身投资成本的差额借记以公允价值计量且其变动计入损益的金融资产-公允价值变动，贷记公允价值变动损益。市场价格上涨的时候，作相反分录。而对于保证金，则确认一项负债，在价格变动时不作分录，直至回购时作扣罚或退回的会计处理。

回答人：chenyiwei
也可以这样理解。